# Raul J. Malagarriga

Maracaibo, Venezuela · linkedin.com/in/rjmalagarrigat · +58 4246136975 · rjmalagarrigat@gmail.com

Profesional con experiencia en desarrollo backend y soporte de aplicaciones, destacándome por mi capacidad para resolver problemas y trabajar en equipo. He participado en el diseño e implementación de sistemas complejos, optimizando su funcionamiento y asegurando la eficiencia tanto en servidores como en bases de datos. Mi enfoque organizado y habilidades de comunicación me permiten documentar procesos y colaborar en equipos multidisciplinarios.

## **EXPERIENCIA PROFESIONAL**

**Bigwise**Desarrollador de software

Maracaibo, Venezuela

marzo 2023 – Actualidad

- Colaboré activamente en el diseño, desarrollo e implementación de un sistema integral para el sector retail con módulos de facturación, compras, inventario, logística y gestión de permisos de usuario, utilizando una arquitectura de microservicios. Trabajé principalmente en el backend con C#, .NET Core 6, Entity Framework (EF) Core y LINQ. También aporté puntualmente al frontend con React.js y Next.js.
- Participé en el diseño de la base de datos del sistema con PostgreSQL bajo la premisa Code-First, utilizando EF
  Core para el mapeo de entidades. Desarrollé una API REST para gestionar las migraciones de la base de datos,
  facilitando cambios futuros.
- Contribuí al despliegue y mantenimiento de los microservicios en servidores Windows Server y Ubuntu Server. Mejoré el manejo de recursos en Ubuntu, implementando pools de conexiones y minimizando las conexiones inactivas a la base de datos.
- Fui colaborador en el mantenimiento de páginas web desarrolladas con **PHP** y aplicaciones móviles con **React** Native.

**Saint** Soporte técnico

Maracaibo, Venezuela

marzo 2019 - marzo 2023

- Colaboré en el manejo y control de incidencias reportadas sobre aplicaciones de software Saint, asegurando la resolución eficiente de problemas.
- Participé en la organización y ejecución de pruebas técnicas en aplicaciones de software Saint para validar su correcto funcionamiento y estabilidad.
- Diseñé y elaboré documentos y tutoriales detallados sobre el uso y funcionalidades de las aplicaciones de la empresa, facilitando su adopción y uso por parte de los usuarios.

### **EDUCACIÓN**

#### UNIVERSIDAD RAFAEL URDANETA

Ingeniería de Computación

Maracaibo, Venezuela

septiembre 2015 -

diciembre 2019

## **LENGUAJES**

- Español nativo.
- Ingles B1.